臺灣屏東地方法院刑事判決　　　　　　　　　　　　　九十一年度訴字第三一五號
　　公　訴　人　臺灣屏東地方法院檢察署檢察官
　　被　　　告　甲○○
右列被告因違反毒品危害防制條例案件，經檢察官提起公訴（九十一年度毒偵字第四
０五號），本院判決如左：
    主  文
甲○○施用第一級毒品，累犯，處有期徒刑拾月；又施用第二級毒品，累犯，處有期
徒刑柒月。應執行有期徒刑壹年肆月。
    事  實
一、甲○○於民國八十七年間，因違反麻醉藥品管理條例案件，經本院以八十七年易
    字第二五八號判處有期徒刑三月，於八十七年四月二十九日確定，並於八十七年
    十一月二十九日執行完畢。其前因施用毒品案件，經本院裁定送觀察、勒戒後，
    認無繼續施用毒品之傾向，由台灣屏東地方法院檢察署檢察官於八十七年八月二
    十六日，以八十七年度偵字第三七八０號不起訴處分確定後，再於八十八年間，
    因施用毒品案件，經本院裁定送觀察、勒戒後，認有繼續施用毒品之傾向，先送
    強制戒治後，由台灣屏東地方法院檢察署檢察官提起公訴，嗣於九十年十一月六
    日，經台灣高等法院高雄分院以九十年度上易字一六五五號判處有期徒刑六月確
    定。猶不知悔改，其明知海洛因係第一級毒品，竟基於施用第一級毒品之犯意，
    於保護管束期間之九十一年四月九日上午十一時五十分許回溯四十八小時內，在
    某不詳地點施用第一級毒品海洛因一次，經台灣屏東地方法院檢察署觀護人於九
    十一年四月九日上午十一時五十分採其尿液送鑑定，呈嗎啡陽性反應而查獲其施
    用海洛因之情事。
二、潘坤明又明知安非他命係第二級毒品，竟基於施用第二級毒品安非他命之犯意，
    自九十一年四月八日左右，在屏東縣恆春鎮恆春加油站廁所內，施用第二級毒品
    安非他命一次，於上開觀護人於同年四月九日上午十一時五十分許採其尿液送鑑
    定，呈安非他命陽性反應而查獲其施用安非他命之情事。
三、案經台灣屏東地方法院檢察署檢察官自動檢舉偵查起訴。
    理  由
一、訊據被告甲○○對右開時地施用安非他命之事實坦承不諱，惟矢口否認有何施用
    海洛因之犯行，辯稱：伊未施用海洛因云云，經查：
（一）被告經警於九十一年四月九日上午十一時五十分許採尿送驗結果，發現除有安
      非他命陽性反應外，並亦有嗎啡陽性反應（即海洛因水解後之反應），此有台
      灣檢驗科技股份有限公司濫用藥物尿液檢驗報告書等在卷可證，此為檢驗機關
      本於專業知識及科學檢驗方法所得之結論，自可憑信。是被告關於施用第二級
      毒品安非他命之自白，與事實相符，應可採信。
（二）另海洛因施用後，水解還原成嗎啡，再循嗎啡之代謝方式排出人體外，已據行
      政院衛生署藥物食品檢驗局以（七三）藥檢壹字第０三０二二一號函示明確。
      又一般而言，施用海洛因後四十八小時內尚可自尿液中檢驗出陽性反應，此有
      高雄市立凱旋醫院函在卷可考。觀之前揭檢驗報告指被告尿液檢驗結果呈嗎啡
      陽性反應，顯見被告別於九十一年四月九日上午十一時五十分許之前四十八小
      時內某時，應有施用第一級毒品海洛因之行為，其空言否認施用第一級毒品云
      云，顯非可採。
（三）又被告前因施用毒品案件，經本院裁定送觀察、勒戒後，認無繼續施用毒品之
      傾向，由台灣屏東地方法院檢察署檢察官於八十七年八月二十六日，以八十七
      年度偵字第三七八０號不起訴處分確定後，再於八十八年間，因施用毒品案件
  ，經本院裁定送觀察、勒戒後，認有繼續施用毒品之傾向，先送強制戒治後，
      由台灣屏東地方法院檢察署檢察官提起公訴，嗣於九十年十一月六日，經台灣
      高等法院高雄分院以九十年度上易字一六五五號判處有期徒刑六月確定，有上
      開判決書及臺灣屏東地方法院檢察署刑案資料查註紀錄表、臺灣高等法院被告
      全國前案紀錄表等在卷可按，本件事證已明，被告犯行堪予認定。
二、查海洛因、安非他命分別係毒品危害防制條例第二條第二項第一款所稱之第一級
    毒品及同條項第二款所稱之第二級毒品，被告竟持之以施用，核其所為，係犯同
    條例第十條第一項之施用第一級毒品罪，及同條第二項之施用第二級毒品罪，被
    告分別持有第一級毒品、第二級毒品，並進而施用之，其持有之低度行為為施用
    之高度行為吸收，均不另論罪。又被告前於八十七年間，因違反麻醉藥品管理條
    例案件，經本院以八十七年易字第二五八號判處有期徒刑三月，於八十七年四月
    二十九日確定，並於八十七年十一月二十九日執行完畢，此有臺灣屏東地方法院
    檢察署刑案資料查註紀錄表在卷足憑，於五年內再犯本件最重本刑為有期徒刑以
    上之上開二罪，均為累犯，應依刑法第四十七條之規定分別加重其刑。所犯二罪
    間，犯意各別，行為互異，應予分論併罰。爰審酌被告犯罪之動機、目的、手段
    、所生之危害，無視法令宣導，仍再施用毒品，可見其陷溺已深，及其坦承部分
    犯行等一切情狀，分別量處如主文所示之刑，並定其應執行刑。
據上論斷，應依刑事訴訟法第二百九十九條第一項前段，毒品危害防制條例第十條第
一項、第二項，刑法第十一條前段、第四十七條、第五十一條第五款，判決如主文。
本案經檢察官陳川傑到庭執行職務。
中      華      民      國      九十一      年    十    月     十一     日
                                      臺灣屏東地方法院刑事第二庭
                                          審判長法  官黃國永
                                                法  官林昌義
                                                法  官翁世容
右正本證明與原本無異。
如不服本判決應於收受本判決後送達後十日內向本院提出上訴書狀，其未敘述上訴理
由者，並得於提起上訴後十日內向本院補提理由書狀（均須按他造當事人之人數附繕
本 ）「切勿逕送上級法院」
                                          書記官   王秋淑
中      華      民      國      九十一      年      十      月  十一    日
附錄
毒品危害防制條例第十條
施用第一級毒品者，處六月以上五年以下有期徒刑。
施用第二級毒品者，處三年以下有期徒刑。
